臺灣高等法院高雄分院刑事判決　　　　95年度上訴字第1878號
上　訴　人　臺灣高雄地方法院檢察署檢察官
上　訴　人
即　被　告　丙○○
　　　　　　　　　　（另案於臺灣高雄監獄執行中）
上　訴　人
即　被　告　丁○○
　　　　　　　　　　（另案於臺灣高雄監獄執行中）
上列2人共同
指定辯護人　本院公設辯護人李佩娟
被　　　告　甲○○(原名程輝龍)
　　　　　　　　　　男　民國○○年○月○○日生
　　　　　　　　　　身分證統一編號：Ｚ000000000號
　　　　　　　　　　住高雄縣阿蓮鄉○○村○○路403號
　　　　　　　　　　住居高雄市○○區○○路1470號
選任辯護人　陳慧錚 律師
　　　　　　黃淑芬律師
　　　　　　王進勝律師
上列上訴人因被告違反毒品危害防制條例案件，不服臺灣高雄地
方法院94年度訴字第220 號中華民國95年7 月18日第一審判決（
起訴案號：臺灣高雄地方法院檢察署93年度偵字第23328 號，移
送併案：93年度偵字第24809 號、94年度偵字第8931號、94年度
偵字第8932號），提起上訴，本院判決如下：
     主  文
上訴駁回。
     事  實
一、丙○○（綽號：「全仔」）、丁○○（綽號：「柏仔」）均
    明知海洛因、甲基安非他命，各係毒品危害防制條例第2 條
    第2 項第1 款、第2 款所稱之第一級、第二級毒品，非經許
    可不得販賣、持有，竟分別與乙○○（綽號：「喜仔」，另
    經臺灣高等法院臺南分院以民國94年度上訴字第1273號判決
    判處無期徒刑，尚未確定）或潘怡潔（另經本院以94年度上
    訴字第1829號判決判處應執行有期徒刑12年6 月確定）共同
    基於意圖販賣海洛因、甲基安非他命（起訴書誤載為安非他
    命）以營利之概括犯意聯絡，自92年12月8 日前之某日起，
    先由乙○○透過綽號「大隻狗」、「輝原」等姓名、年籍均
    不詳之成年男子介紹，在臺中、嘉義地區，分別向不詳姓名
    之成年男子販入不詳數量之海洛因與甲基安非他命，嗣即以
    其所有0000000000號、0000000000號等行動電話；潘怡潔所
    有0000000000號行動電話；丙○○所有0000000000號行動電
    話作為販毒聯絡工具，連續於如附表1 、2 所示之時間，各
    以如附表1 、2 所示之方式，分別販賣海洛因、甲基安非他
    命予如附表1 、2 所示之人（既未遂及販毒所得情形，均詳
    如附表1 、2 所示），其中甲基安非他命每販賣新臺幣（下
    同）1,000 元，約獲利300 元；另海洛因則每販賣500 元，
    約獲利200 元，而以此方式牟利。
二、案經高雄市政府警察局小港分局報告臺灣高雄地方法院檢察
    署檢察官簽分偵查起訴及移送併案審理。
    理  由
壹、證據能力部分：
一、本件被告丙○○、丁○○、甲○○及其辯護人均否認證人乙○○、潘怡潔及共同被告劉書維分別於警詢、檢察事務官及
    另案審理時之陳述。經查：
  (一)證人乙○○、潘怡潔於警詢、檢察事務官時之陳述部分：
    按被告以外之人於檢察事務官、司法警察官或司法警察調查
  　中所為之陳述，與審判中不符時，其先前之陳述具有較可信
    之特別情況，且為證明犯罪事實存否所必要者，得為證據，
    刑事訴訟法第159條之2固然定有明文，惟所謂具有較可信之
    特別情況，為例外之情形，自應有嚴格之證明，始符合上開
    規定，不得單憑警訊距案發時間較近，即逕謂該陳述較為可
    採，否則，警訊之時間順序通常在先，豈不造成該審判外陳
    述之證據價值，因距案發時間較近，即優於審判中經具結、
    詰問等程序所為陳述之不當結果，且此例外取得證據能力之
    情形，與一般供述證據必須具備任意性之證據能力有別，二
    者不可混為一談，故被告以外之人於檢察事務官、司法警察
    官或司法警察調查中所為之陳述，與審判中不符時，縱係出
    於自由意思，仍必須具備「具有較為可信之特別情況」，始
    得採為犯罪之證據，不得僅以被告以外之人於檢察事務官、
    司法警察官或司法警察調查中所為之陳述係出於自由意思，
    即謂有特別可信之情況，而採為犯罪之證據（最高法院93年
    度台上字第2645號、94年度台上字第5490號判決參照）。本
    件證人乙○○、潘怡潔均於原審審理中到庭作證，其中該警
    詢、檢察事務官時之陳述，與審判中相符部分，並無刑事訴
    訟法第159 條之2 規定之適用；至與審判中不符部分，亦因
    並未具備有何特別可信之情況，且無其他例外得承認具有證
    據能力之情形，核之上開說明，均不具證據能力，自不得作
    為本件認定犯罪之證據。
  (二)證人乙○○於臺灣高雄地方法院93年度訴字第1160號案件審
    理中之證述部分：
    按被告以外之人於審判外向法官所為之陳述，得為證據，刑
    事訴訟法第159 條之1 第1 項定有明文。是證人乙○○於臺
    灣高雄地方法院93年度訴字第1160號案件審理時，向法官所
    為之陳述，應得為證據。
  (三)共同被告劉書維於檢察事務官時之陳述部分：
    被告以外之人於審判中有所在不明而無法傳喚或傳喚不到者
    ，其於檢察事務官、司法警察官或司法警察調查中所為之陳
    述，經證明具有可信之特別情況，且為證明犯罪事實之存否
    所必要者，得為證據，刑事訴訟法第159 條之3 第3 款定有
    明文。本件共同被告劉書維業經原審法院發佈通緝在案，雖
    有所在不明而無法傳喚或傳喚不到之情事，但其於檢察事務
    官前之陳述，並未具備有何特別可信之情況，且無其他例外
    得承認具有證據能力之情形，核之前開(一)之判決意旨，應不
    具證據能力。
二、本判決所引用之其餘證據資料（詳後引證據），其中傳聞證
    據部分，縱無刑事訴訟法第159 條之1 至第159 條之4 或其
    他規定之傳聞證據例外情形，亦因被告、辯護人及檢察官於
    本院言詞辯論終結前未聲明異議，依刑事訴訟法第159 條之
    5 第2 項之規定，本院審酌該證據作成之情況，認為適當，
    應得為證據。
貳、實體部分：
甲、被告丙○○、丁○○有罪部分：
一、被告丙○○及上訴人即被告丁○○（下稱被告）分別對上開
    販賣海洛因及甲基安非他命之犯行均坦承不諱，復有下列之
    佐證：
  (一)販賣第一級毒品海洛因部分：
  被告丙○○部分：
    被告丙○○於附表1 (一)編號1 所示之時間、地點，販賣海洛
    因予綽號「蕃薯」之成年人之事實，已據證人乙○○於原審
    審理中證陳：「蕃薯」要拿毒品，錢先欠著，伊叫丙○○拿
    1 包500 元之海洛因交予「蕃薯」等語綦詳（詳原審卷(二)第
    155 頁倒數第8 行至倒數第3 行）。又被告丙○○於附表1
    (一)編號2 所示之時間、地點，販賣海洛因予綽號「大隻狗」
    之成年人之事實，亦據證人乙○○於原審審理中證陳：「大
    隻狗」要拿1,000 元之海洛因，但身上只有700 元，伊就叫
    丙○○拿1 包1,000 元之海洛因，將一些鏟起來後，再拿過
    去給「大隻狗」等語明確（詳原審卷(二)第156 頁第13行至第
    19行）。至被告丙○○於附表1 (一)編號3 所示之時間、地點
    ，販賣海洛因予蔡璧鴻之事實，業據證人乙○○於臺灣高雄
    地方法院另案審理中證陳：監聽譯文內容之「智雄」應係指
    蔡璧鴻，蔡璧鴻證陳：93年1 月13日係向丙○○拿海洛因等
    語，應係實在等語（詳臺灣高雄地方法院93年度訴字第1160
    號影卷第14頁第8 行以下、第44頁第3 行至第10行、第45頁
    第4 行）。此外，上開販賣海洛因之事實，復有通訊監察書
    及如附表3 所示之監聽譯文資料附卷可參（詳臺灣高雄地方
    法院93年度訴字第1160號影卷第2 頁至第3 頁；A1卷第64頁
    、第82頁至第83頁；A2卷第1 頁、第30頁）。從而，核與被
    告丙○○之自白相符，故此部分之事實，應堪認定。
  被告丁○○部分：
    綽號「阿華」之成年人於附表1 (二)編號1 所示之時間、地點
    ，撥打潘怡潔所有0000000000號行動電話，向乙○○購買海
    洛因之事實，已據證人乙○○於臺灣高雄地方法院另案審理
    中證陳：此部分之事實係實在等語綦詳（對照該案起訴書，
    應係指本件附表1 (二)編號1 之事實，詳臺灣高雄地方法院93
    年度訴字第1160號影卷第14頁第6 行）。而觀之如附表4 編
    號1 所示之監聽譯文資料（詳A2卷第25頁至第26頁；通訊監
    察書詳A2卷第1 頁），該電話原由潘怡潔接聽，嗣被告丁○○接聽電話後，即與「阿華」達成交易海洛因500 元之合意
    ，並相約在高雄縣林園鄉林園汽車旅館後方路旁交易毒品，
    且被告丁○○復表示待「阿華」到達交易地點後，由其出面
    等語，足認被告丁○○確於附表1 (二)編號1 所示之時間、地
    點，販賣海洛因予「阿華」甚明。至被告丁○○於附表1 (二)
    編號2 所示之時間、地點，販賣海洛因予綽號「阿華」之成
    年人之事實，亦據證人潘怡潔於原審審理中證陳：如起訴書
    附表編號2 所示之事實（指本件附表1 (二)編號2 之事實）係
    屬實在等語明確（指詳原審卷(二)第160 頁第2 行至第6 行）
    。而上開事實，亦有如附表4 編號2 所示之監聽譯文資料附
    卷足資佐證（詳A2卷第29頁；通訊監察書詳A1卷第1 頁），
    從而，核與被告丁○○之自白相符，故此部分之事實，應堪
    認定。
  (二)販賣第二級毒品甲基安非他命部分：
  被告丙○○部分：
    被告丙○○於附表2 (一)編號1 、2 號所示之時間、地點，分
    別販賣甲基安非他命予綽號「餃仔」之成年人及自稱「俊宏
    」之成年人等情，有通訊監察書及如附表5 所示之監聽譯文
    資料附卷可參（詳臺灣高雄地方法院93年度訴字第1160號影
    卷第2 頁至第3 頁；A1卷第97頁、第98頁）。而觀之前開監
    聽譯文資料，被告丙○○接聽電話後，即分別與綽號「餃仔
    」及自稱「俊宏」等人，各達成在高雄縣林園鄉○○○○路
    賣香腸處及高雄縣林園鄉林園國中後方產業道路交易毒品之
    合意，核與被告丙○○之自白相符，故此部分之犯行，應堪
    認定。又被告丙○○固於警詢中自承：伊接聽電話後，即分
    別通知被告丁○○至高雄縣林園鄉○○○○路賣香腸處、高
    雄縣林園鄉林園國中後方產業道路，各將毒品交付予綽號「
    餃仔」、自稱「俊宏」等人等語（詳D 卷第35頁第1 行至第
    6 行）。惟被告丙○○在此之前，曾於如附表1 (一)編號1 、
    2 號所示之時、地，與人交易海洛因，並非無外出交易毒品
    之經驗，如接聽電話後，須外出交易毒品，本可自己為之，
    又何須煩勞被告丁○○為之，是被告丙○○前開自白是否屬
    實，已非無疑。況此部分之事實，除被告丙○○自白外，並
    無其他積極證據足資證明被告丁○○曾至上開地點，分別與
    綽號「餃仔」及自稱「俊宏」等人交易毒品，亦無證據證明
    該部分確已完成交易，是本件充其量僅可證明被告丙○○確
    與綽號「餃仔」、自稱「俊宏」等人，達成交易毒品之合意
    ，但無法認定已完成毒品交易（交付）行為，僅能認定未遂
    ，且證人乙○○於本院審理時亦證稱：我買進毒品之資金來
    源，丙○○或丁○○均未出資，且都是我自己去拿毒品，只
    有賣出時他們才有幫我送等語（見本院卷第207 、208 頁）
    ，是被告丙○○並無販入毒品之共同犯意聯絡或行為分擔，
    ，在無法認定已完成毒品交易（交付）行為，僅能認定未遂
    。另前開與自稱「俊宏」之人交易毒品部分，依監聽譯文資
    料，僅知交易毒品500 元，但無法認定係交易海洛因或甲基
    安非他命，基於罪疑惟輕原則，應認係交易甲基安非他命，
    附此敘明。
  被告丁○○部分：
  (1)被告丁○○於附表2 (二)編號1 所示之時間、地點，販賣甲基
    安非他命予綽號「辣妹」之成年人等情，有通訊監察書及如
    附表6 編號1 號所示之監聽譯文資料附卷可參（詳臺灣高雄
    地方法院93年度訴字第1160號影卷第2 頁至第3 頁；A1卷第
    95頁）。而觀之前開監聽譯文資料，被告丁○○接聽電話後
    ，即與綽號「辣妹」之人，達成在其位於高雄縣林園鄉住處
    交易毒品之合意，從而，核與被告丁○○之自白相符，故此
    部分之犯行，應堪認定。又上開部分之事實，並無證據足資
    證明確已完成交易，是本件充其量僅可證明被告丁○○確與
    綽號「辣妹」之人，達成交易毒品之合意，但無法認定已完
    成毒品交易（交付）行為，僅能認定未遂。且證人乙○○於
    本院審理時亦證稱：我買進毒品之資金來源，丙○○或丁○○均未出資，且都是我自己去拿毒品，只有賣出時他們才有
    幫我送等語（見本院卷第207 、208 頁），是被告丁○○並
    無販入毒品之共同犯意聯絡或行為分擔，在無法認定已完成
    毒品交易（交付）行為，僅能認定未遂。另依監聽譯文資料
    ，此部分僅知交易毒品1,000 元，但無法認定係交易海洛因
    或甲基安非他命，基於罪疑惟輕原則，應認係交易甲基安非
    他命，附此敘明。
  (2)被告丁○○於附表2 (二)編號2 所示之時間、地點，販賣甲基
    安非他命予綽號「安勝仔」之成年人等情，業據證人潘怡潔
    於原審審理中證陳：如起訴書附表編號1 所示之事實（指本
    件附表2 (二)編號2 之事實）係屬實在等語明確（指詳原審卷
    (二)第160 頁第2 行至第6 行）；證人乙○○於臺灣高雄地方
    法院另案審理中證述：如附表6 編號2 所示之監聽譯文資料
    ，係要求被告丁○○向其拿甲基安非他命後，再至界陽超商
    ，將之交付向其購買之人等語綦詳（詳臺灣高雄地方法院93
    年度訴字第1160號影卷第21頁倒數第11行以下）。此外，復
    有通訊監察書及如附表6 編號2 號所示之監聽譯文資料附卷
    可參（詳原審93年度訴字第1160號影卷第2 頁至第3 頁；A1
    卷第95頁），是核與被告丁○○之自白相符，故此部分之事
    實，亦堪認定。至被告丁○○與「安勝仔」交易甲基安非他
    命時，證人潘怡潔是否陪同前往之事實，證人乙○○於臺灣
    高雄地方法院另案審理中證陳：當時係要求被告丁○○進來
    向其拿甲基安非他命，未要求證人潘怡潔與被告丁○○一起
    去送甲基安非他命等語（詳臺灣高雄地方法院93年度訴字第
    1160 號 影卷第21頁倒數第1 行至第22頁第1 行）。本院審
    酌前開監聽譯文資料，可知證人乙○○欲與「安勝仔」交易
    毒品時，被告丁○○適不在身旁，故撥打電話予證人潘怡潔
    聯絡，要求證人潘怡潔通知被告丁○○向其拿取甲基安非他
    命，以便與「安勝仔」交易毒品。否則如證人乙○○有意要
    求證人潘怡潔與「安勝仔」交易毒品，大可直接要求證人潘
    怡潔前往即可，又何須藉由證人潘怡潔通知被告丁○○，顯
    見證人潘怡潔應僅通知被告丁○○向證人乙○○拿取甲基安
    非他命，並未陪同被告丁○○前往交易毒品甚明，公訴人認
    證人潘怡潔曾陪同被告丁○○前往交易毒品，容有誤會。
  (三)又證人乙○○係透過綽號「大隻狗」、「輝原」等姓名、年
    籍均不詳之成年男子介紹，在臺中、嘉義地區，分別向不詳
    姓名之成年男子販入不詳數量之海洛因與甲基安非他命後，
    即以所有0000000000號、0000000000號等行動電話；證人潘
    怡潔所有0000000000號行動電話；被告丙○○所有00000000
    00號行動電話作為販毒聯絡工具，其中甲基安非他命每販賣
    1,000 元，約獲利300 元；另海洛因則每販賣500 元，約獲
    利200 元之事實，業據證人乙○○於臺灣高雄地方法院另案
    審理中證陳明確（詳臺灣高雄地方法院93年度訴字第1160號
    影卷第14頁倒數第8 行以下、第17頁第15行至第19行）。並
    有如附表3 至6 所示監聽譯文資料內之聯絡電話可參。準此
    ，被告丙○○、丁○○分別以附表1 、2 所示之方式販賣海
    洛因及甲基安非他命，應有共同營利之意圖甚明。
  (四)綜上，被告丙○○、丁○○上開販賣海洛因及甲基安非他命
    之犯行事證明確，均堪認定。
二、按海洛因、甲基安非他命分別為毒品危害防制條例第2 條第
    2 項第1 款及第2 款所明定之第一級及第二級毒品。被告丙○○、丁○○販賣上開毒品，核被告丙○○所為，係犯毒品
    危害防制條例第4 條第1 項之販賣第一級毒品罪（如附表1
    之(一)）；同條例第4 條第6 項、第2 項之販賣第二級毒品未
    遂罪（如附表2 之(一)）。至被告丁○○則係犯毒品危害防制
    條例第4 條第1 項之販賣第一級毒品罪（如附表1 之(二)）；
    同條例第4 條第2 項之販賣第二級毒品罪（如附表2 之(二)編
    號2 號），同條例第4 條第6 項、第2 項之販賣第二級毒品
    未遂罪（如附表2 之(二)編號1 號）【檢察官已當庭變更起訴
    法條為販賣第一級毒品罪、第二級毒品罪，爰不再變更起訴
    法條】。被告丙○○與乙○○間，就附表1 (一)編號1 號、附
    表2 (一)編號1 、2 所示之犯行；被告丙○○與乙○○、潘怡
    潔間，就附表1 (一)編號2 、3 號；被告丁○○與乙○○間，
    就附表2 (二)編號1 號所示之犯行；被告丁○○與乙○○、潘
    怡潔間，就附表1 (二)編號1 、2 、附表2 (二)編號2 號所示之
    犯行，均有犯意聯絡，行為分擔，均為共同正犯。被告丙○○就如附表2 之(一)編號1 、2 所示之犯行；被告丁○○就如
    附表2 (二)編號1 號所示之犯行，均已著手於販賣第二級毒品
    甲基安非他命而未遂，均為未遂犯（公訴人認係既遂，同有
    誤會），其中被告丙○○部分，應依刑法第25條第2 項規定
    減輕其刑【至被告丁○○所犯販賣第二級毒品未遂罪部分，
    因從一情節較重之販賣第二級毒品既遂罪論處，故無未遂犯
    減刑之適用】。被告丙○○、丁○○分別販賣第一級毒品3
    次、2 次；分別販賣第二級毒品各2 次【被告丙○○2 次均
    未遂；被告丁○○1 次既遂、1 次未遂】，均時間緊接，方
    法相同，所犯又均屬犯罪構成要件相同之罪名，顯係各基於
    概括之犯意反覆為之，均為連續犯，應分別依修正前刑法第
    56條連續犯之規定以1 罪論【其中被告丁○○販賣第二級毒
    品部分，應論以情節較重之連續販賣第二級毒品既遂罪】，
    並均依法加重其刑【死刑、無期徒刑部分不得加重，僅就有
    期徒刑或罰金部分，加重其刑】，被告丙○○販賣第二級毒
    品未遂部分，依法先加而後減。此外，被告丙○○、丁○○
    連續販賣第一級毒品予他人施用，固戕害他人之身心，危害
    國人健康，但本院斟酌其販毒之數量不多，與販賣毒品之數
    量達數公斤以上大盤商之危害情形不同，販賣時間亦短暫，
    且所得金額不大，與一般所見大規模販毒行為，顯然有別，
    且被告丙○○、丁○○年紀尚輕，思慮未周，販毒所得亦非
    歸其所有，如對被告丙○○、丁○○販賣第一級毒品部分量
    處最輕之法定本刑無期徒刑，誠屬法重情輕，在客觀上顯然
    足以引起一般人之同情，衡情尚有可憫恕之處，爰就其2 人
    販賣第一級毒品部分，均依刑法第59條規定予以減輕其法定
    刑，且均先加而後減【死刑、無期徒刑部分不得加重】。被
    告丙○○、丁○○所犯上開二罪間，犯意各別，罪名互殊，
    應各予分論併罰。【被告行為後，刑法及刑法施行法業於94
    年2 月2 日經總統以華總一義字第09400014901 號令修正公
    布，並於95年7 月1 日施行（下稱新刑法，修正前刑法下稱
    舊刑法）：(一)連續犯部分：被告丙○○、丁○○行為後，刑
    法第56條連續犯之規定，業已修正刪除，並於95年7 月1 日
    施行，則被告丙○○、丁○○之犯行，因行為後新法業已刪
    除連續犯之規定，此刪除雖非犯罪構成要件之變更，但顯已
    影響行為人刑罰之法律效果，自屬法律有變更，依新法第2
    條第1 項規定，比較新、舊法之結果，以舊法論以連續犯較
    為有利於行為人。(二)無期徒刑減輕部分：被告丙○○、丁○○行為後，刑法第65條第2 項業已修正公布，並於95年7 月
    1 日施行，修正前刑法第65條第2 項規定：「無期徒刑減輕
    者，為7 年以上有期徒刑」；修正後刑法第65條第2 項規定
    ：「無期徒刑減輕者，為20年以下15年以上有期徒刑」，比
    較結果，修正前刑法較有利於行為人。(三)死刑減輕部分：被
    告丙○○、丁○○行為後，刑法第64條第2 項業已修正公布
    ，並於95年7 月1 日施行，修正前刑法第64條第2 項規定：
    「死刑減輕者，為無期徒刑，或為15年以下12年以上有期徒
    刑」；修正後刑法第64條第2 項規定：「死刑減輕者，為無
    期徒刑」，比較結果，修正前刑法較有利於行為人。(四)被告
    丙○○、丁○○行為後，刑法有關未遂犯減輕其刑及刑法第
    59條之規定，雖均有修正公布，並於95年7 月1 日施行，惟
    僅係條項之變動或為就酌減審認標準見解明文化，對被告丙○○、丁○○並無有利或不利之情形，均應逕適用裁判時之
    新法（參酌最高法院95年11月7 日刑事庭第21次會議決議）
    。故就有關連續犯、死刑、無期徒刑減輕之規定，依新刑法
    第2 條第1 項前段規定，自均應適用最有利於被告丙○○、
    丁○○之舊刑法，併此敘明】。
三、因起訴書附表編號4 已載明「被告丙○○、丁○○自92年11
    、12月間起至93年1 月13日止，依乙○○之指示，分別在高
    雄縣林園鄉不特定處所，將海洛因或甲基安非他命交予綽號
    『海仔』、『黑仔』等不特定人，並於交取代價後，將所得
    交付乙○○」之事實，是如附表1 (二)編號2 、附表2 (二)編號
    2 所示犯行以外之犯行，應在原起訴書所載之起訴範圍內，
    已發生起訴之效力，本院自應併予審究。
四、移送併案審理部分（93年度偵字第24809 號、94年度偵字第
    8931號、94年度偵字第8932號），因與起訴書所載事實相同
    ，本院自應併予審究。
五、至被告丁○○涉犯（1） 如附表7 所示之犯行部分（檢察官
    未起訴），因與本案已相距10月，且證人乙○○於本院審理
    時證稱：自92年12月間到93年11月被查獲，這段期間我都有
    在販賣毒品，被告丁○○斷斷續續有幫我送貨（毒品），但
    並非全部時間；93年9 月26日丁○○有代我接聽張恩輔的電
    話，再轉給我，但這通電話是否向我購買毒品，我已忘記了
    ，當時丁○○只有幫我接聽電話等語（見本院卷第207 、20
    8 頁），則被告丁○○僅係斷斷續續，而非一直持續幫乙○○送交毒品予購買者甚明，而該附表7 所示之犯行與本案犯
    行已相距10月之久，又縱認93年9 月時，被告丁○○有幫乙○○接聽張恩輔之電話，惟亦與本案犯罪時間相距8 月餘，
    更何況93年9 月26日丁○○雖代為接聽張恩輔的電話，惟觀
    之該次監聽譯文資料（詳B2卷第138 頁），被告丁○○接聽
    電話後，於未談及交易毒品之事時，即將電話轉由證人乙○○接聽，之後再由證人乙○○直接與張恩輔商談毒品交易之
    事，並無證據證明被告丁○○有參與該犯行，故尚難認被告
    丁○○涉犯如附表7 所示之犯行部分與本案有舊刑法連續犯
    之裁判上一罪關係，自應由檢察官另行偵處。（2） 至92年
    12月22日22時49分41秒至22時51分13秒間，被告丁○○雖曾
    與「蕃薯」以電話聯絡，惟觀之該次監聽譯文資料（詳A1卷
    95頁），無法判斷雙方是否已達成買賣毒品之合意，此部分
    檢察官未具起訴，本院亦無法併予審理，附此說明。
乙、被告甲○○ (原名程輝龍)無 罪部分及被告丙○○、丁○○
    不另為無罪諭知部分：
一、公訴意旨另以：(一)綽號「格仔」之成年男子於93年1 月12日
    22時53分許，以0000000000號行動電話與潘怡潔聯絡購買海
    洛因1,000 元後，潘怡潔即將海洛因交付被告丙○○，要求
    被告丙○○將毒品送至高雄縣林園鄉○○路段之香腸攤旁，
    與「格仔」交易毒品等情，因認被告丙○○另涉販賣第一級
    毒品罪嫌云云。(二)被告丙○○、丁○○自92年11、12月間起
    至93年1 月13日止，依乙○○之指示，分別在高雄縣林園鄉
    不特定處所，將海洛因或甲基安非他命交予綽號「海仔」、
    「黑仔」等不特定人（即除「海仔」、「黑仔」外，尚有其
    他多數人）等情，因認被告丙○○、丁○○另涉販賣第一級
    毒品罪嫌及販賣第二級毒品罪嫌云云。(三)被告甲○○（原名
    程輝龍）自92年11、12月間起至93年1 月13日止，依乙○○
    之指示，分別在高雄縣林園鄉不特定處所，將海洛因或甲基
    安非他命交予綽號「海仔」、「黑仔」等不特定人，並於交
    取代價後，將所得交付乙○○等情，因認被告甲○○涉犯販
    賣第一級毒品及販賣第二級毒品罪嫌云云。
二、按犯罪事實應依證據認定之，無證據不得認定犯罪事實；不
    能證明被告犯罪者，應諭知無罪之判決，刑事訴訟法第154
    條第2 項及第301 條第1 項分別定有明文。次按認定不利於
    被告之事實，須依積極證據，苟積極證據不足為不利於被告
    事實之認定時，即應為有利於被告之認定，更不必有何有利
    之證據。又事實之認定，應憑證據，如未能發現相當證據，
    或證據不足以證明，自不能以推測或擬制之方法，以為裁判
    基礎。而刑事訴訟法上所謂認定犯罪事實之積極證據，係指
    適合於被告犯罪事實之認定之積極證據而言，雖不以直接證
    據為限，間接證據亦包括在內。然而無論直接或間接證據，
    其為訴訟上之證明，須於通常一般之人均不致有所懷疑，而
    得確信其為真實之程度者，始得據為有罪之認定，倘其證明
    尚未達到此一程度，而有合理之懷疑存在時，致使無從形成
    有罪之確信，根據「罪證有疑，利於被告」之證據法則，即
    不得遽為不利被告之認定（最高法院30年度上字第816 號、
    29年度上字第3105號、40年度台上字第86號及76年度台上字
    第4986號判例意旨參照）。
三、公訴人認被告丙○○、丁○○、甲○○涉犯上開罪嫌，無非
    係以證人乙○○、潘怡潔、共同被告劉書維分別於警詢、檢
    察事務官時之陳述；及監聽譯文資料等證據，資為論罪依據
    。惟訊據被告丙○○、丁○○、甲○○均堅決否認有上開犯
    行。經查：
  (一)被告丙○○販賣海洛因予「格仔」部分：
    證人潘怡潔固於原審審理中證陳：起訴書附表編號3 號所載
    之事實係真實等語（即潘怡潔將海洛因交付被告丙○○，要
    求被告丙○○將毒品送至高雄縣林園鄉○○路段之香腸攤旁
    ，與「格仔」交易毒品。詳卷附起訴書及原審卷(二)第160 頁
    第2 行至第6 行）。惟因證人乙○○嗣於臺灣高雄地方法院
    另案審理中證陳：潘怡潔與「格仔」電話聯絡交易毒品海洛
    因時，伊不在場，但其當時身上有毒品，潘怡潔可直接與對
    方商談數量、地點後，再轉告伊，該次應該係由其交貨等語
    （詳臺灣高雄地方法院93年度訴字第1160號卷第26頁第4 行
    第10行、倒數第3 行以下、第27頁第1 行至第9 行）。且觀
    之如附表8 所示之毒品交易監聽譯文資料（詳A2卷第29頁至
    第30頁），「格仔」與證人潘怡潔聯絡交易毒品後，證人潘
    怡潔即撥打電話予證人乙○○，告知毒品交易數量、地點，
    並未撥打電話予被告丙○○。若被告丙○○當時與證人潘怡
    潔同在一處，身上亦有毒品，證人潘怡潔當可要求被告丙○○前往交易毒品，又何須再電話告知證人乙○○毒品交易數
    量、地點；若當時被告丙○○未與證人潘怡潔同在一處，在
    嗣後均無通聯紀錄之情形下，其如何聯絡將毒品交付被告丙○○後，再由被告丙○○與「格仔」交易毒品。顯見當時證
    人潘怡潔撥打電話聯絡證人乙○○之目的，或係身上已無毒
    品可與「格仔」交易，或係身旁無人可前往交易，而證人乙○○身上尚有毒品，故即撥打電話通知證人乙○○前往交易
    毒品。準此，由於證人乙○○前開證詞核與監聽譯文資料相
    符，是本件應係證人乙○○受證人潘怡潔通知後，前往約定
    地點與「格仔」交易毒品，與被告丙○○尚無關聯，證人潘
    怡潔前開證詞，因與事實不符，不可採信。此外，復查無其
    他積極證據足資證明被告丙○○有公訴人所指之上開犯行，
    不能證明其犯罪，原應為無罪判決之諭知，惟公訴人認此部
    分之犯行，與前開起訴論罪科刑之被告丙○○販賣第一級毒
    品部分，具有舊刑法連續犯之裁判上一罪關係，爰不另為無
    罪之諭知。
  (二)公訴意旨認被告丙○○、丁○○自92年11、12月間起至93年
    1 月13日止，依乙○○之指示，分別在高雄縣林園鄉不特定
    處所，將海洛因或甲基安非他命交予綽號「海仔」、「黑仔
    」等不特定人（即除「海仔」、「黑仔」外，尚有其他多數
    人）等情，因認被告丙○○、丁○○另涉販賣第一級毒品罪
    嫌及販賣第二級毒品罪嫌云云。惟其中關於「海仔」、「黑
    仔」部分，尚無證據顯示被告丙○○、丁○○亦參與該犯行
    ，不能證明其犯罪，原應為無罪判決之諭知，惟公訴人認此
    部分之犯行，與前開起訴論罪科刑部分，分別具有舊刑法連
    續犯之裁判上一罪關係，爰均不另為無罪之諭知。
  (三)被告甲○○涉嫌販賣第一級毒品、第二級毒品部分：
  證人乙○○、潘怡潔及共同被告劉書維於警詢、檢察事務官
    中之陳述，因無特別可信之情形，並無證據能力，已如前述
    。是此部分之證據，尚無法作為認定被告甲○○犯罪之證據
    ，核先敘明。
  被告甲○○辯稱：92年11、12月間至93年1 月間，雖曾至高
    雄縣林園鄉找乙○○，但只是找他玩而已，未幫乙○○運送
    毒品，亦未參與販賣毒品等語。
  又公訴人僅概括指出被告甲○○自92年11、12月間起至93年
    1 月13日止，依乙○○之指示，分別在高雄縣林園鄉不特定
    處所，將海洛因或甲基安非他命分別交予綽號「海仔」、「
    黑仔」等不特定人，並未具體指出係何時、何地，與何人交
    易毒品，舉證方法已嫌不足。再者，證人乙○○復於原審審
    理中證陳：被告甲○○與其在一起時，並未參與販賣、運送
    海洛因、甲基安非他命（詳原審卷(二)第154 頁第12行至第17
    行、第157 頁第1 行至第7 行）；而證人潘怡潔亦於原審審
    理中證述：起訴書附表編號4 部分（即上開犯行），乙○○
    會麻煩他人送，但他們均表示不要，或沒有空，之後，因其
    進入房間，不知他們最後有無運送等語（詳原審卷第160 頁
    倒數第10行以下），均無法證明被告甲○○確曾參與運送、
    販賣海洛因及甲基安非他命。此外，經被告甲○○之辯護人
    聲請，本院當庭勘驗行動電話0000000000號部分監聽錄音帶
    之結果：
    (1)92年10月27日22時36分57秒起之監聽錄音帶之內容：
     A：喂，喜仔
     B：你哪裡找
     A：你誰
     B：我飛龍
     A：喜仔在那沒？
     B：他在忙
     A：我家明叫他聽一下，我有事跟他講，甘好？
     B：好
     A：喜仔
     B：嘿
     A：永明啦，三千用一下，錢幫我用多一點，我三千差一
    　　千就半錢對沒？
     B：還沒
     （被告甲○○承認「飛龍」係其之聲音）
    (2)92年11月19日20時5 分6 秒起之監聽錄音內容，被告甲○○否認譯文中B 部分係其之聲音，且錄音譯文內容「飛龍
      你身上多少錢？」中之「飛龍」，聽不清楚確係「飛龍」
      2 字，故無法判斷是否為被告甲○○，其餘部分與譯文之
      內容大致相符。
    (3)92年12月9 日凌晨5 時38分1 秒起之監聽錄音內容與譯文
      之內容大致相符，但沒有譯文最後一句話「謝謝啊，感謝
      」。（被告甲○○承認譯文中B 部分係其之聲音）
    (4)92年12月9 日上午7 時12分33秒起之監聽錄音內容與譯文
      之內容大致相符，但被告甲○○否認係其之聲音。
    (5)92年12月9 日上午8 時30分11秒起之監聽錄音內容與譯文
      之內容大致相符。
    （見本院卷第137 至140 頁），且經本院將上開被告甲○○
    承認與否認之監聽錄音帶，送請內政部警政署刑事警察局作
    聲紋鑑定，惟因數量不符鑑定需求致無法辦理等情，亦有該
    局96年1 月31日刑鑑字第0960002984號函1 份在卷可按（見
    本院卷第144 頁）。參酌上開勘驗之結果與監聽譯文：(1)92
    年10月27日22時36分57秒起之這通電話，依上開本院勘驗之
    結果，被告甲○○代為接通電話後，即轉給喜仔，由喜仔與
    家明自行洽談，被告甲○○即未參與。(2)92年11月19日20時
    5 分6 秒起之譯文資料（詳A1卷第53頁），被告甲○○否認
    係其之聲音，本院勘驗之結果亦無法判斷是被告甲○○之聲
    音，經本院送請內政部警政署刑事警察局聲紋鑑定結果亦無
    法鑑定，又縱認係被告甲○○之聲音，惟通話之內容亦僅係
    乙○○向被告甲○○拿1 萬元，並無何與毒品有關事宜。(3)
    92年12月8 日9 時46分38秒起之譯文資料（詳A1卷第62頁）
    ，無法判斷被告甲○○與該人是否已達成交易毒品之合意，
    並交付毒品。(4)92年12月9 日凌晨5 時38分1 秒起之譯文資
    料（詳A1卷第69頁），並未具體提到販賣毒品有關情事。(5)
    92年12月9 日上午7 時12分33秒起之譯文資料（詳A1卷第71
    頁），被告甲○○否認係其之聲音，經本院送請內政部警政
    署刑事警察局聲紋鑑定結果亦無法鑑定確係被告甲○○之聲
    音；再者，其內容雖係乙○○於接聽「落仔」電話後，即撥
    打電話交待被告甲○○包裝毒品，惟因接洽毒品交易之人係
    乙○○，無證據證明被告甲○○事前即已知情而與乙○○共
    謀；且亦無證據證明被告甲○○確已依乙○○之指示而包裝
    毒品，或該毒品業已完成交易，故仍尚難認被告甲○○有販
    賣毒品之犯行。(6)92年12月9 日上午8 時5分50 秒起之譯文
    資料（詳A1卷第72頁），乙○○、潘怡潔僅接續向來電之人
    表示是否叫被告甲○○送過去，至於乙○○、潘怡潔事後是
    否確有要求被告甲○○運送毒品，及被告甲○○是否確已為
    運送，則尚乏積極證據證明，故亦無法對被告甲○○為不利
    之認定。(7)92年12月9 日上午8 時30分11秒起之譯文資料（
    詳A1卷第73頁），潘怡潔僅轉述被告甲○○問說「糖仔」（
    即甲基安非他命）有要放？至於被告甲○○是否已參與販賣
    甲基安非他命，亦乏證據證明，故仍無法為被告甲○○不利
    之認定。(8)92年12月9 日上午9 時17分2 秒起之譯文資料（
    詳A1卷第74頁），被告甲○○並未參與對話，且亦無證據證
    明對話內容與販賣毒品有關。綜上所述，依卷內證據資料，
    並無證據足資證明被告甲○○有公訴人所指之犯行，故不能
    證明其犯罪。
四、被告甲○○之辯護人雖聲請傳訊共同被告劉書維到庭作證，
    惟因共同被告劉書維業經原審發佈通緝在案，無法傳訊到案
    ，附此敘明。
丙、退併辦部分：
一、併案意旨（95年度偵字第19409 號即94年度偵字第7231號）
    略以：被告丙○○、丁○○與乙○○、潘怡潔4 人基於販賣
    第一級毒品海洛因、第二級毒品甲基安非他命等毒品之共同
    犯意，由乙○○、潘怡潔自92年10份起，以行動電話000000
    0000號作為販毒聯絡電話，連續在高雄縣市地區販賣毒品。
    販賣時地、對象：（一）92年間，高雄縣林園鄉之王漢逸；
    （二）93年間，高雄縣林園鄉之邱景耀；（三）93年3 月間
    ，高雄縣林園鄉○○路旁之張家龍（併案意旨書誤載為張家
    榮）；（四）93年2 月間，高雄縣林園鄉○○路40巷口之劉
    彥良；（五）93年9 月26日，在不詳地點，以6,500 元之價
    格，販賣甲基安非他命2 錢予張恩輔；（六）93年9 月間，
    在高雄縣林園鄉○○路港埔國小旁，販賣甲基安非他命4 、
    5 次予廖秋燕；（七）93年8 月間，在高雄縣林園鄉某軍事
    基地中正堂，販賣海洛因10次予黃進松，每次約500 元或1,
    000 元；（八）93年8 月間，在高雄縣林園鄉乙○○住處附
    近，販賣海洛因3 次予龔順明，每次500 元；（九）93年7
    月間，在高雄縣林園鄉乙○○住處附近，販賣海洛因5 次予
    李家鎮；（十）93年7 月間，在高雄縣林園鄉○○路8 號附
    近，販賣海洛因3 次予顏國輝，每次500 元。被告丙○○與
    丁○○則負責接聽電話與運送毒品等情。因認被告丙○○、
    丁○○另犯毒品防制條例第4 條第1 項、第2 項之販賣第一
    級毒品及第二級毒品罪嫌云云。
二、經查：(一)王漢逸部分：證人王漢逸固於警詢中陳稱：92年10
    月間起，陸續向乙○○購買海洛因、甲基安非他命計20次，
    大多相約在林園鄉一帶交易等語（詳D 卷第43頁倒數第13行
    以下）；而證人乙○○亦於警詢中陳稱：確實與王漢逸交易
    海洛因、甲基安非他命，交易地點在王漢逸租屋處等語（詳
    D 卷第9 頁第3 行以下）。惟上開證詞並未提及被告丙○○
    或被告丁○○，則充其量僅可證明證人乙○○販賣毒品予證
    人王漢逸，並無法證明被告丙○○、丁○○亦參與該犯行。
    (二)邱景耀部分：證人乙○○固於警詢中陳稱：曾與邱景耀交
    易海洛因、甲基安非他命，交易地點在邱景耀家中等語（詳
    D 卷第9 頁第9 行以下）。惟上開證詞未提及被告丙○○或
    被告丁○○，則充其量僅可證明證人乙○○販賣毒品予證人
    邱景耀，但無法證明被告丙○○、丁○○亦參與該犯行。(三)
    張家龍部分：證人張家龍固於警詢中陳稱：92年3 月間（併
    案意旨書記載93年3 月），曾向乙○○購買海洛因3 至4 次
    ，在高雄縣林園鄉○○○路旁交易，其中被告丁○○曾出面
    與其交易毒品等語（詳D 卷第19頁倒數第5 行以下、第20頁
    第6 行）。惟證人張家龍所言縱屬真實，依其所述購買海洛
    因之時間為「92年3 月」，因距本案被告丁○○販賣第一級
    毒品犯行時間已相差10月，尚難認有舊刑法連續犯之裁判上
    一罪關係。(四)劉彥良部分：證人劉彥良固於警詢中陳稱：曾
    向乙○○購買海洛因，由乙○○直接將海洛因送至高雄縣林
    園鄉○○村○○路40巷1 號旁巷口予伊等語（詳D 卷第48頁
    第9 行以下）。惟證人劉彥良所言縱屬真實，亦僅可認定由
    乙○○出面與證人劉彥良交易毒品，無法證明被告丙○○、
    丁○○亦參與該犯行。(五)張恩輔部分：證人乙○○固於警詢
    中陳稱：93年9 月26日15時0 分32秒，張恩輔撥打電話向其
    購買甲基安非他命2 錢等語（詳D 卷第12頁倒數第2 行至第
    13頁第3 行）。惟觀之該次監聽譯文資料（詳B2卷第138 頁
    ），被告丁○○接聽電話後，於未談及交易毒品之事時，即
    將電話轉由證人乙○○接聽，之後再由證人乙○○直接與張
    恩輔商談毒品交易之事，並無證據證明被告丙○○、丁○○
    亦參與該犯行。(六)廖秋燕部分：證人乙○○固於警詢中陳稱
    ：93年9 月6 日13時39 分41 秒，廖秋燕撥打電話向其購買
    甲基安非他命，交易地點在林園鄉港埔國小旁等語（詳D 卷
    第13頁第4 行至第7 行）。惟觀之該次監聽譯文資料（詳C1
    2 卷第71頁），並未涉及被告丙○○、丁○○，無證據證明
    被告丙○○、丁○○亦參與該犯行。(七)黃進松部分：證人乙○○固於警詢中陳稱：93年8 月24日17時55分18秒，黃進松
    撥打電話向其購買海洛因等語（詳D 卷第13頁第8 行至第10
    行）。惟觀之該次監聽譯文資料（詳C12 卷第78頁），並未
    涉及被告明全、丁○○，並無證據證明被告丙○○、丁○○
    亦參與該犯行。(八)龔順明部分：證人乙○○固於警詢中陳稱
    ：93年8 月1 日18時58分8 秒，龔順明撥打電話向其購買海
    洛因等語（詳D 卷第13頁第11行至第13行）。惟觀之該次監
    聽譯文資料（詳C12 卷第84頁），並未涉及被告丙○○、丁○○，並無證據證明被告丙○○、丁○○亦參與該犯行。(九)
    李家鎮部分：證人乙○○固於警詢中陳稱：93年7 月30日21
    時42分6 秒，李家鎮撥打電話向其購買毒品等語（詳D 卷第
    13頁第14行至第17行）。惟觀之該次監聽譯文資料（詳C12
    卷第88頁），並未涉及被告丙○○、丁○○，並無證據證明
    被告丙○○、丁○○亦參與該犯行。(十)顏國輝部分：證人乙○○固於警詢中陳稱：93年7 月29日18時45分29秒，顏國輝
    撥打電話向其購買海洛因等語（詳D 卷第13頁第18行以下）
    。惟觀之該次監聽譯文資料（詳C12 卷第89頁），被告丁○○係撥打電話向顏國輝拿甲基安非他命，並非販賣甲基安非
    他命予顏國輝。從而，前開併案意旨所指之犯行，與前開原
    審丙○○、丁○○起訴論罪科刑部分，尚難認有舊刑法連續
    犯之裁判上一罪關係，自應退由檢察官另行偵處。
丁、原審因而以不能證明被告甲○○犯罪，而為被告甲○○無罪
    之諭知；另原審認被告丙○○、丁○○罪證明確，因而適用
    毒品危害防制條例第4 條第1 項、第2 項、第6 項、第2 項
    ，第19條第1 項，刑法第2 條第1 項前段，第11條、第28條
    、修正前第56條、第25條第2 項、第59條、第51條第5 款規
    定，並審酌被告被告丙○○、丁○○於乙○○販入第一級毒
    品海洛因及第二級毒品甲基安非他命後，販售予不特定人牟
    利時，或僅接聽電話，或僅前往現場交易，所得均歸乙○○
    取得（業據證人乙○○於本院審理時證述明確，見本院卷第
    208 、209 頁），其2 人於乙○○販賣毒品時，尚非居於主
    要地位；並參以被告丙○○、丁○○參與次數、販賣所得等
    一切情狀，就被告丙○○共同連續販賣第一級毒品部分，量
    處有期徒刑11年，共同連續販賣第二級毒品未遂部分，量處
    有期徒刑4 年2 月，定其應執行刑為有期徒刑15年；就被告
    丁○○共同連續販賣第一級毒品部分，量處有期徒刑10年10
    月，共同連續販賣第二級毒品部分，量處有期徒刑7 年6 月
    ，定其應執行刑為有期徒刑18年2 月；並說明被告丙○○共
    同販賣海洛因所得1200元，被告丁○○共同販賣海洛因所得
    1000元及共同販賣甲基安非他命所得2000元，因係被告丙○○、丁○○分別與乙○○或潘怡潔共同犯罪所得之財物，應
    各依毒品危害防制條例第19條第1 項之規定，均宣告沒收之
    ，如全部或一部不能沒收時，以其財產抵償之。另未扣案之
    0000000000號、0000000000號及0000000000號行動電話，則
    或係被告丙○○、乙○○、潘怡潔所有共同犯罪所用之物；
    或係乙○○、潘怡潔所有共同犯罪所用之物，應各依毒品危
    害防制條例第19條第1 項之規定，均沒收之，如全部或一部
    不能沒收時，追徵其價額。另本案其餘扣押物部分，因無證
    據證明與本件被告丙○○、丁○○共同販賣毒品之犯行有關
    ，爰不予宣告沒收之。其認事用法，核無不合，量刑亦屬允
    當。被告丁○○認如附表七所示之犯行，應與起訴論罪部分
    有連續犯之裁判上一罪關係，指摘原判決不當；公訴人上訴
    意旨認被告甲○○未為有罪判決；被告丙○○及丁○○原判
    決均適用刑法59條規定予以減刑，指摘原判決不當，惟被告
    丙○○、丁○○2 人非販毒之首謀，所得利益亦非甚巨，故
    均為無理由，應予駁回。
戊、按提起上訴，應自判決送達後10日內為之，刑事訴訟法第34
    9 條定有明文。本件上訴人即被告丙○○原審之判決書，業
    於民國95年7 月26日由郵務士送達於其高雄縣林園鄉○○村
    ○○路37號住所，未獲會晤其本人，而將該判決書交予與其
    同居之姊姊劉秀玲收受之為送達，有送達證書可查（見原審
    卷二第251頁），茲竟遲至95年8 月23日始提起上訴已逾10
    日期間。按之上開規定，顯屬違背法律上之程式，應予駁回
    。
據上論斷，應依刑事訴訟法第367 條前段、第368 條，判決如主
文。
本案經檢察官林應華到庭執行職務。
中　　華　　民　　國　　96　　年　　4 　　月　　4　　日
                  刑事第五庭    審判長法  官  曾永宗
                                      法  官  王伯文
                                      法  官  陳  箐
以上正本證明與原本無異。
如不服本判決應於收受本判決後10日內向本院提出上訴書狀，其
未敘述上訴理由者，並得於提起上訴後10日內向本院補提理由書
狀（均須按他造當事人之人數附繕本）「切勿逕送上級法院」。
中　　華　　民　　國　　96　　年　　4 　　月　　4 　　日
　　　　　　　　　　　　　　　　　　　書記官  魏文常
附錄本判決論罪科刑法條：
毒品危害防制條例第4條
製造、運輸、販賣第一級毒品者，處死刑或無期徒刑；處無期徒
刑者，得併科新臺幣1 千萬元以下罰金。
製造、運輸、販賣第二級毒品者，處無期徒刑或7 年以上有期徒
刑，得併科新臺幣7 百萬元以下罰金。
製造、運輸、販賣第三級毒品者，處5 年以上有期徒刑，得併科
新臺幣5 百萬元以下罰金。
製造、運輸、販賣第四級毒品者，處3 年以上10年以下有期徒刑
，得併科新臺幣3 百萬元以下罰金。
製造、運輸、販賣專供製造或施用毒品之器具者，處1 年以上7
年以下有期徒刑，得併科新臺幣1 百萬元以下罰金。
前五項之未遂犯罰之。
附表1：販賣第一級毒品海洛因部分：
(一)被告丙○○部分：
┌──┬──────┬─────┬────┬───┬────┬───┬──────────┐
│編號│聯絡購毒時間│交易地點　│販賣毒品│數　量│出售對象│金　額│  販賣及聯絡方式    │
│　　│　　　　　　│　　　　　│類　　別│　　　│　　　　│（新台│                    │
│    │            │          │        │      │        │　幣）│                    │
│    │            │          │        │      │        │　    │                    │
│    │            │          │        │      │        │　    │                    │
├──┼──────┼─────┼────┼───┼────┼───┼──────────┤
│1　 │92年12月8 日│「蕃薯」位│海洛因  │1 包（│綽號「蕃│500元 │先由綽號「蕃薯」撥打│
│　　│中午12時20分│於高雄縣林│　　　　│重量不│薯」之成│（未收│乙○○所有0000000000│
│　　│19秒後之某時│園鄉住處附│　　　　│詳）  │年人    │取）  │號行動電話，欲向廖坤│
│　　│　          │近        │　　　　│　　　│　　　　│　    │鴻購買海洛因，並表示│
│    │　          │          │        │      │        │      │目前無法支付價金，廖│
│    │            │          │        │      │        │      │坤鴻同意後，即撥打潘│
│    │            │          │        │      │        │      │怡潔所有0000000000號│
│    │            │          │        │      │        │      │行動電話，交待丙○○│
│    │            │          │        │      │        │      │將500 元之海洛因1 包│
│    │            │          │        │      │        │      │，交付「蕃薯」。    │
├──┼──────┼─────┼────┼───┼────┼───┼──────────┤
│2　 │92年12月12日│高雄縣林園│同上    │1 包（│綽號「大│700 元│先由綽號「大隻狗」撥│
│　　│凌晨1 時18分│鄉「舊厝」│　　　　│重量不│隻狗」之│      │打乙○○所有00000000│
│　　│25秒後之某時│地區      │　　　　│詳）　│成年人  │      │08號行動電話，欲向廖│
│    │　          │          │        │      │　　　　│      │坤鴻購買海洛因，並表│
│    │　          │          │        │      │　　　　│      │示目前僅可支付價金70│
│    │            │          │        │      │        │      │0元 ，乙○○同意後，│
│    │            │          │        │      │        │      │即由潘怡潔撥打丙○○│
│    │            │          │        │      │        │      │所有0000 000000 號行│
│    │            │          │        │      │        │      │動電話，交待丙○○將│
│    │            │          │        │      │        │      │700 元之海洛因1 包（│
│    │            │          │        │      │        │      │即自1,000 元1 包之海│
│    │            │          │        │      │        │      │洛因內，取出部分海洛│
│    │            │          │        │      │        │      │因），交付「大隻狗」│
│    │            │          │        │      │        │      │。                  │
├──┼──────┼─────┼────┼───┼────┼───┼──────────┤
│3　 │93年1 月13日│高雄縣林園│海洛因　│1 包（│蔡壁鴻　│500 元│先由蔡璧鴻撥打潘怡潔│
│　　│上午9 時49分│鄉王公廟後│　　　　│重量不│　　　　│　　　│所有0000000000號行動│
│　　│51秒後之某時│方幼稚園旁│　　　　│詳）　│　　　　│　　　│電話，表示欲購買海洛│
│    │　　        │　        │        │      │        │      │因500 元，嗣即由劉明│
│    │            │          │        │      │        │      │全將500 元之海洛因1 │
│    │            │          │        │      │        │      │包，交付蔡璧鴻。    │
└──┴──────┴─────┴────┴───┴────┴───┴──────────┘
(二)被告丁○○部分：
┌──┬──────┬─────┬────┬───┬────┬───┬──────────┐
│編號│聯絡購毒時間│交易地點　│販賣毒品│數　量│出售對象│金　額│  販賣及聯絡方式    │
│    │            │          │類    別│      │        │（新台│                    │
│　　│　　　　　　│　　　　　│　　    │　　　│　　　　│  幣）│　                  │
├──┼──────┼─────┼────┼───┼────┼───┼──────────┤
│1   │93年1 月10日│高雄縣林園│海洛因　│1 包（│綽號「阿│500 元│先由綽號「阿華」撥打│
│　　│上午7 時25分│鄉林園汽車│　　　　│重量不│華」之成│　　　│潘怡潔所有0000000000│
│　　│4秒後之某時 │旅館後方路│　　　　│詳）　│年人    │　　　│號行動電話，欲向廖坤│
│　　│　　　      │旁        │　　　　│　　　│　　　　│　　　│鴻購買500 元之海洛因│
│    │　　　　　　│          │        │      │　　　　│      │，嗣由潘怡潔、丁○○│
│    │            │          │        │      │　　　　│      │輾轉接聽後，丁○○乃│
│    │            │          │        │      │        │      │與「阿華」相約在林園│
│    │            │          │        │      │        │      │汽車旅館後方路旁交易│
│    │            │          │        │      │        │      │毒品，並將500 元之海│
│    │            │          │        │      │        │      │洛因1 包，交付「阿華│
│    │            │          │        │      │        │      │」。                │
├──┼──────┼─────┼────┼───┼────┼───┼──────────┤
│2　 │93年1 月12日│高雄縣林園│海洛因　│1 包（│綽號阿華│500 元│先由綽號「阿華」撥打│
│　　│21時57分1 秒│鄉健佑醫院│　　　　│重量不│　　　　│　　　│潘怡潔所有0000000000│
│　　│後之某時    │旁　　　　│　　　　│詳）　│　　　　│　　　│號行動電話，欲向廖坤│
│    │　　　　　　│　        │        │      │        │      │鴻購買海洛因，潘怡潔│
│    │            │          │        │      │        │      │接聽後，即與「阿華」│
│    │            │          │        │      │        │      │相約在健佑醫院旁交易│
│    │            │          │        │      │        │      │毒品，嗣由丁○○將將│
│    │            │          │        │      │        │      │50 0元之海洛因1 包，│
│    │            │          │        │      │        │      │交付「阿華」。      │
└──┴──────┴─────┴────┴───┴────┴───┴──────────┘
附表2：販賣第二級毒品甲基安非他命部分：
(一)被告丙○○部分：
┌──┬──────┬─────┬────┬───┬────┬───┬──────────┐
│編號│聯絡購毒時間│交易地點　│販賣毒品│數　量│出售對象│金　額│  販賣及聯絡方式    │
│　　│　　　　　　│　　　　　│類　　別│　　　│　　　　│（新台│　　              　│                    │
│    │            │          │        │      │        │  幣）│                    │
├──┼──────┼─────┼────┼───┼────┼───┼──────────┤
│1　 │92年12月25日│高雄縣林園│甲基安非│1 包（│綽號「餃│3,000 │先由綽號「餃仔」撥打│
│　　│18時39分58秒│鄉潭頭三角│他命    │半錢）│仔」之成│元（未│乙○○所有0000000000│
│　　│至18時40分58│路賣香腸處│　　　　│　　　│年人    │交付）│號行動電話，欲向廖坤│
│　　│秒          │附近      │　　　　│      │　　　　│　　　│鴻購買甲基安非他命，│
│    │　          │　        │　　　　│      │　　　　│　　　│嗣由丙○○代為接聽電│
│    │　          │　        │        │      │　　　　│　　　│話後，即與「餃仔」相│
│    │　          │　        │        │      │        │      │約在潭頭三角路賣香腸│
│    │　          │　        │        │      │        │      │處附近，交易毒品，因│
│    │　          │          │        │      │        │      │無證據證明業已完成交│
│    │　          │          │        │      │        │      │易，故僅能認定販賣未│
│    │　　　　    │          │        │      │        │      │遂。                │
├──┼──────┼─────┼────┼───┼────┼───┼──────────┤
│2　 │92年12月26日│高雄縣林園│甲基安非│1 包（│自稱「俊│500 元│先由自稱「俊宏」撥打│
│　　│凌晨零時43分│鄉林園國中│他命    │重量不│宏」之成│（未交│乙○○所有0000000000│
│　　│52秒至零時46│後方產業道│　　　　│詳）　│年人    │付）  │號行動電話，欲向廖坤│
│    │分34秒      │路        │　　　　│      │　　　　│      │鴻購買甲基安非他命，│
│    │　　        │          │        │      │　　　　│      │嗣由丙○○代為接聽電│
│    │            │          │        │      │        │      │話後，即與「俊宏」相│
│    │            │          │        │      │        │      │約在林園國中後方產業│
│    │            │          │        │      │        │      │道路附近，交易毒品，│
│    │            │          │        │      │        │      │因無證據證明業已完成│
│    │            │          │        │      │        │      │交易，故僅能認定販賣│
│    │            │          │        │      │        │      │未遂【因被告丙○○否│
│    │            │          │        │      │        │      │認犯罪，且觀之監聽譯│
│    │            │          │        │      │        │      │文資料，亦無法判定被│
│    │            │          │        │      │        │      │告丙○○係販賣海洛因│
│    │            │          │        │      │        │      │或甲基安非他命，基於│
│    │            │          │        │      │        │      │罪疑惟輕原則，應認定│
│    │            │          │        │      │        │      │被告丙○○係販賣甲基│
│    │            │          │        │      │        │      │安非他命】。        │
└──┴──────┴─────┴────┴───┴────┴───┴──────────┘
(二)被告丁○○部分：
┌──┬──────┬─────┬────┬───┬────┬───┬──────────┐
│編號│聯絡購毒時間│交易地點　│販賣毒品│數　量│出售對象│金　額│  販賣及聯絡方式    │
│　　│　　　　　　│　　　　　│類　　別│　　　│　　　　│（新台│                    │
│    │            │          │        │      │        │  幣）│                    │
├──┼──────┼─────┼────┼───┼────┼───┼──────────┤
│1　 │92年12月22日│丁○○位於│甲基安非│1 包（│綽號「辣│1,000 │先由綽號「辣妹」撥打│
│　　│21時30分3 秒│高雄縣林園│他命    │重量不│妹」之成│元（未│乙○○所有0000000000│
│　　│至21時30分42│鄉住處    │　　　　│詳）　│年人    │交付）│號行動電話，欲向廖坤│
│    │秒          │          │　　　　│      │　　　　│      │鴻購買甲基安非他命，│
│    │　　        │          │        │      │　　　　│      │嗣由丁○○代為接聽電│
│    │            │          │        │      │        │      │話後，即與「辣妹」相│
│    │            │          │        │      │        │      │約在乙○○住處，交易│
│    │            │          │        │      │        │      │毒品，因無證據證明業│
│    │            │          │        │      │        │      │已完成交易，故僅能認│
│    │            │          │        │      │        │      │定販賣未遂【因被告劉│
│    │            │          │        │      │        │      │柏彰否認犯罪，且觀之│
│    │            │          │        │      │        │      │監聽譯文資料，亦無法│
│    │            │          │        │      │        │      │判定被告丁○○係販賣│
│    │            │          │        │      │        │      │海洛因或甲基安非他命│
│    │            │          │        │      │        │      │，基於罪疑惟輕原則，│
│    │            │          │        │      │        │      │應認定被告丁○○係販│
│    │            │          │        │      │        │      │賣甲基安非他命】。  │
├──┼──────┼─────┼────┼───┼────┼───┼──────────┤
│2　 │93年1 月10日│高雄縣林園│甲基安非│1 包（│綽號「安│2,000 │先由綽號「安勝仔」與│
│　　│凌晨4 時33分│鄉某界陽超│他命    │半錢）│勝仔」之│元    │乙○○約定在高雄縣林│
│　　│11秒後之某時│商附近    │　　　　│　　　│成年人　│　　　│園鄉某界陽超商附近，│
│    │　　　      │　　      │　　　　│      │　      │　　　│交易毒品。嗣由乙○○│
│    │            │          │        │      │　      │      │以所有0000000000號行│
│    │            │          │        │      │　　　　│      │動電話撥打潘怡潔所有│
│    │            │          │        │      │        │      │0000000000號行動電話│
│    │            │          │        │      │        │      │，要求潘怡潔通知劉柏│
│    │            │          │        │      │        │      │彰向其取得甲基安非他│
│    │            │          │        │      │        │      │命後，由丁○○至上開│
│    │            │          │        │      │        │      │地點，將2,000 元之甲│
│    │            │          │        │      │        │      │基安非他命1 包，交付│
│    │            │          │        │      │        │      │「安勝仔」。        │
│    │            │          │        │      │        │      │                    │
└──┴──────┴─────┴────┴───┴────┴───┴──────────┘
附表3：被告丙○○販賣海洛因部分之監聽譯文資料：
┌───┬──────────────────────────────┐
│編號  │   監聽譯文內容                                             │
├───┼──────────────────────────────┤
│1 （即│92年12月8日中午12時17分49秒至12時19分12秒                   │
│附表1 │蕃薯以0000000000號行動電話撥打乙○○0000000000號行動電話    │
│(一)之1 │不詳姓名之人：喂                                            │
│）    │蕃薯        ：喂                                            │
│      │不詳姓名之人：喂，蕃薯按那                                  │
│      │蕃薯        ：啊，喜仔（即乙○○）                          │
│      │不詳姓名之人：在旁邊摸東西                                  │
│      │蕃薯        ：又在摸東西                                    │
│      │不詳姓名之人：啊手在摸東西，你等一下，我拿給他聽            │
│      │乙○○      ：喂                                            │
│      │蕃薯        ：喂                                            │
│      │乙○○      ：按那                                          │
│      │蕃薯        ：喂，啊我身上現在沒錢，先差1 張（1000元）好不好│
│      │乙○○      ：我叫「全仔」（即被告丙○○）用1包過去給你     │
│      │蕃薯        ：啊                                            │
│      │乙○○      ：啊                                            │
│      │蕃薯        ：好啊                                          │
│      │※※※                                                      │
│      │92年12月8日中午12時19分46秒至12時20分19秒                   │
│      │乙○○以0000000000號行動電話撥打潘怡潔0000000000號行動電話  │
│      │乙○○      ：喂，啊那裏有誰                                │
│      │不詳姓名之人：全仔而已                                      │
│      │乙○○      ：不然，剛剛班中打過來說有女孩子聲              │
│      │不詳姓名之人：那有女孩子聲，有鬼                            │
│      │乙○○      ：拿1包500過去蕃薯，叫全仔拿1包500過蕃薯        │
│      │不詳姓名之人：拿1包5仔哦                                    │
│      │乙○○      ：哦                                            │
│      │不詳姓名之人：哦，好                                        │
│      │乙○○      ：好                                            │
├───┼──────────────────────────────┤
│2 （即│92年12月12日凌晨1時16分10秒至1時17分                        │
│附表1 │大隻狗以000000000號行動電話撥打乙○○0000000000號行動電話   │
│(一)之2 │潘怡潔：喂                                                  │
│）    │大隻狗：妹啊                                                │
│      │潘怡潔：ㄝ                                                 │
│      │大隻狗：麻煩一下，你打電話給龍仔，說我這裏700 ，看可不可以給│
│      │        千                                                  │
│      │潘怡潔：你那裏700                                           │
│      │大隻狗：ㄝ，我打電話說欠300，機仔（電話）就不接             │
│      │乙○○：誰啊                                                │
│      │潘怡潔：九（狗）哥                                          │
│      │潘怡潔：是哦                                                │
│      │大隻狗：ㄝ，你告訴他好不好，叫他拿到舊厝這裏給我好          │
│      │乙○○：好啊                                                │
│      │潘怡潔：好                                                  │
│      │大隻狗：啊                                                  │
│      │潘怡潔：好                                                  │
│      │※※※                                                      │
│      │92年12月12日凌晨1時17分49秒至1時18分25秒                    │
│      │潘怡潔以0000000000號行動電話撥打丙○○0000000000號行動電話  │
│      │丙○○：喂                                                  │
│      │潘怡潔：全仔嗎                                              │
│      │丙○○：ㄝ                                                  │
│      │潘怡潔：大支九（隻狗）要1包1千的                            │
│      │丙○○：啊他的錢不夠                                        │
│      │潘怡潔：喜仔說好啦                                          │
│      │丙○○：多少吧                                              │
│      │乙○○：拿1包1千，然後再ㄊㄨ一些起來，拿過給他              │
│      │丙○○：啊他那裏多少錢                                      │
│      │乙○○：700                                                 │
│      │潘怡潔：700                                                 │
│      │丙○○：好啦                                                │
│      │潘怡潔：好                                                  │
├───┼──────────────────────────────┤
│3 （即│93年1月13日上午9時48分58秒至9時49分51秒                     │
│附表1 │蔡璧鴻以公共電話撥打潘怡潔0000000000號行動電話              │
│(一)之3 │潘怡潔：喂，誰？                                            │
│）    │蔡壁鴻：智雄啊（應為壁鴻啊）                                │
│      │潘怡潔：500                                                 │
│      │蔡壁鴻：快一點，我沒有零錢了                                │
│      │潘怡潔：你在那？                                            │
│      │蔡壁鴻：我在七彩那。                                        │
│      │潘怡潔：你去王公廟後面幼稚園。                              │
│      │蔡壁鴻：我馬上到                                            │
│      │潘怡潔：好                                                  │
└───┴──────────────────────────────┘
附表4：被告丁○○販賣海洛因部分之監聽譯文資料：
┌───┬──────────────────────────────┐
│編號  │   監聽譯文內容                                             │
├───┼──────────────────────────────┤
│1 （即│93年1月10日上午7時23分19秒至7時25分4秒                      │
│附表1 │阿華以0000000000號行動電話撥打潘怡潔0000000000號行動電話    │
│(二)之1 │潘怡潔：喂，誰?                                             │
│）    │阿  華：我華仔，你喜仔（指乙○○）的女友嗎？                │
│      │潘怡潔：是。                                                │
│      │阿  華：要5。                                               │
│      │潘怡潔：是哦，你要等一下。                                  │
│      │阿  華：會很久嗎？                                          │
│      │潘怡潔：差不多一個鐘頭。                                    │
│      │阿  華：這樣喔，我在上班，我怕等一下不能出來。              │
│      │潘怡潔：是喔（在旁向乙○○詢問）。                          │
│      │丁○○：喂，我柏仔。                                        │
│      │阿  華：柏仔喔，我在上班啦。                                │
│      │丁○○：你在上班喔？                                        │
│      │阿  華：就是在上班不方便，不然你們在那？                    │
│      │丁○○：我在那喔，你要多少？                                │
│      │阿  華：500而已。                                           │
│      │丁○○：不然你過來汽車旅館。                                │
│      │阿  華：那個汽車旅館？                                      │
│      │丁○○：林園汽車旅館後面那條路。                            │
│      │阿  華：喔。                                                │
│      │丁○○：你到了再打進來，我就出去。                          │
├───┼──────────────────────────────┤
│2 （即│93年1月12日21時55分59秒至21時57分1秒                        │
│附表1 │阿華以0000000000號行動電話撥打潘怡潔0000000000號行動電話    │
│(二)之2 │潘怡潔：喂？                                                │
│）    │阿  華：我華。                                              │
│      │潘怡潔：怎樣？                                              │
│      │阿  華：5                                                   │
│      │潘怡潔：你誰？                                              │
│      │阿  華：阿華。                                              │
│      │潘怡潔：要5是不是？                                         │
│      │阿  華：哼。                                                │
│      │潘怡潔：你等一下（向乙○○詢問有沒有）。你去王公廟旁邊有一條│
│      │        巷子，不然你去建佑旁那，萊爾富超商那。              │
│      │阿  華：我在前面三角窗那好了。                              │
│      │潘怡潔：好                                                  │
└───┴──────────────────────────────┘
附表5：被告丙○○販賣甲基安非他命部分之監聽譯文資料：
┌───┬──────────────────────────────┐
│編號  │   監聽譯文內容                                             │
├───┼──────────────────────────────┤
│1 （即│92年12月25日18時39分58秒至18時40分58秒                      │
│附表2 │餃仔以0000000000號行動電話撥打乙○○0000000000號行動電話    │
│(一)之1 │餃  仔：喂，我餃                                            │
│）    │丙○○：怎樣                                                │
│      │餃  仔：你們有在林園嗎                                      │
│      │丙○○：有                                                  │
│      │餃  仔：要到那裏等你                                        │
│      │丙○○：你要拿什麼                                          │
│      │餃  仔：甜的（指甲基安非他命）                              │
│      │丙○○：多少                                                │
│      │餃  仔：半錢                                                │
│      │丙○○：在潭頭三角路賣香腸那，半要3張（指3,000元）          │
│      │餃  仔：我開黑色三菱                                        │
├───┼──────────────────────────────┤
│2 （即│92年12月26日凌晨零時43分52秒至零時46分34秒                  │
│附表2 │俊宏以00-0000000號行動電話撥打乙○○0000000000號行動電話    │
│(一)之2 │俊  宏：喂，喜仔                                            │
│）    │丙○○：你誰                                                │
│      │俊  宏：我俊宏啊                                            │
│      │丙○○：他在旁邊忙                                          │
│      │俊  宏：你告訴他，我要處理半張（指500元）                   │
│      │丙○○：你去林園國中後面產業道路                            │
│      │俊  宏：我在林內，約5分鐘才會到，你跟喜仔講，我想跟他見面   │
│      │丙○○：他說他在通緝不方便                                  │
│      │俊  宏：我也在通緝，你幫我傳一下話                          │
│      │丙○○：怎樣                                                │
│      │俊  宏：我要跟他拿東西                                      │
│      │丙○○：那個哦，你新聞沒在看，被沖走了                      │
│      │俊  宏：你現在罵他，白腳什麼                                │
│      │丙○○：你新聞有沒有看                                      │
│      │俊  宏：沒有，最近我也被追，我這2天跟人吵架，你叫他聽       │
│      │丙○○：叫不起來                                            │
│      │俊  宏：你叫他半張多一點                                    │
└───┴──────────────────────────────┘
附表6：被告丁○○販賣甲基安非他命部分之監聽譯文資料：
┌───┬──────────────────────────────┐
│編號  │   監聽譯文內容                                             │
├───┼──────────────────────────────┤
│1 （即│92年12月22日21時30分3秒至21時30分42秒                       │
│附表2 │辣妹以0000000000號行動電話撥打乙○○0000000000號行動電話    │
│(二)之1 │辣  妹：喂，喜仔                                            │
│）    │丁○○：不是                                                │
│      │辣  妹：柏仔嗎                                              │
│      │丁○○：是，誰，要幹嘛                                      │
│      │辣  妹：辣妹，你叫喜仔弄1千給我                             │
│      │丁○○：你過來拿                                            │
│      │辣  妹：在那                                                │
│      │丁○○：家裏                                                │
│      │辣  妹：他在你那                                            │
│      │丁○○：沒有，寄在我這                                      │
│      │                                                            │
├───┼──────────────────────────────┤
│2 （即│93年1月10日凌晨4時32分27秒至4時33分11秒                     │
│附表2 │乙○○以0000000000號行動電話撥打潘怡潔0000000000號行動電話  │
│(二)之2 │潘怡潔：喂？                                                │
│）    │乙○○：你加油了沒？                                        │
│      │潘怡潔：剛在加而已。                                        │
│      │乙○○：你跑去那裡加？                                      │
│      │潘怡潔：中芸這。                                            │
│      │乙○○：加完買一包菸進來。                                  │
│      │潘怡潔：好。                                                │
│      │乙○○：你叫柏（丁○○）進來，我順便拿一包甜的（甲基安非他命│
│      │        ），你們拿去界揚給人家。                            │
│      │潘怡潔：好。                                                │
│      │乙○○：那間界揚你知道嗎？                                  │
│      │潘怡潔：那一間？                                            │
│      │乙○○：蕃薯對面那間。                                      │
│      │潘怡潔：好，我知道。                                        │
│      │乙○○：好啦。                                              │
└───┴──────────────────────────────┘
附表7：
┌──┬──────┬─────┬────┬───┬────┬───┬──────────┐
│編號│聯絡購毒時間│交易地點　│販賣毒品│數　量│出售對象│金　額│  販賣及聯絡方式    │
│　　│　　　　　　│　　　　　│類　　別│　　　│　　　　│（新台│                    │
│　　│　　　　　　│　　　　　│        │　　　│　　　　│  幣）│                    │
├──┼──────┼─────┼────┼───┼────┼───┼──────────┤
│1　 │93年11月27日│高雄縣林園│海洛因  │1 包（│自稱「靜│500元 │先由自稱「靜宜」撥打│
│　　│上午10時49分│鄉潭頭中正│　　　　│重量不│宜」之成│（未交│乙○○所有0000000000│
│　　│29秒        │堂附近    │　　　　│詳）  │年人    │付）  │號行動電話，欲向廖坤│
│　　│　          │　　　　  │　　　　│　　　│　      │　    │鴻購買海洛因，嗣劉柏│
│    │　          │          │        │      │　　　　│　    │彰代接電話後，即與「│
│    │　          │          │        │      │　　　　│　    │靜宜」相約在高雄縣林│
│    │　          │          │        │      │　　　　│　　　│園鄉潭頭中正堂附近交│
│    │　          │          │        │      │        │　　　│易毒品，因無證據證明│
│    │　          │          │        │      │        │      │業已完成交易，僅能認│
│    │　　　　    │          │        │      │        │      │定未遂。            │
├──┼──────┼─────┼────┼───┼────┼───┼──────────┤
│2　 │93年11月27日│乙○○位於│甲基安非│1 包（│不詳姓名│2,000 │先由該不詳姓名年籍之│
│　　│上午11時45分│高雄縣林園│他命    │半錢）│年籍之成│元（未│人撥打乙○○所有0917│
│　　│　          │鄉住處    │　　　　│　　　│年人    │交付）│446704號行動電話，欲│
│　　│　          │　　　　  │　　　　│      │　　　　│　　　│向乙○○購買甲基安非│
│    │　          │          │　　　　│      │　　　　│　　　│他命【參閱乙○○於本│
│    │　          │          │        │      │　　　　│　　　│院審理中所述販賣甲基│
│    │　          │          │        │      │        │      │安非他命之重量、價錢│
│    │　          │          │        │      │        │      │，此部分應係販賣甲基│
│    │　　　　    │          │        │      │        │      │安非他命】，嗣由劉柏│
│    │　　　　　　│          │        │      │        │      │彰代為接聽電話後，即│
│    │            │          │        │      │        │      │該人相約在乙○○住處│
│    │            │          │        │      │        │      │，交易毒品，因無證據│
│    │            │          │        │      │        │      │證明業已完成交易，故│
│    │            │          │        │      │        │      │僅能認定販賣未遂。  │
└──┴──────┴─────┴────┴───┴────┴───┴──────────┘
附表8 ：被告丙○○涉嫌販賣海洛因予「格仔」部分之監聽譯文
資料：
┌───┬──────────────────────────────┐
│編號  │   監聽譯文內容                                             │
├───┼──────────────────────────────┤
│1     │93年1月12日22時53分43秒至22時55分21秒                       │
│      │格仔以0000000000號行動電話撥打潘怡潔0000000000號行動電話    │
│      │潘怡潔：誰？                                                │
│      │格  仔：格仔，要1,000。                                     │
│      │潘怡潔：要1張喔，好，要在那？                               │
│      │格  仔：你要在那？但要漂亮的。                              │
│      │潘怡潔：你要拿一定漂亮。                                    │
│      │格  仔：要在那裡等？                                        │
│      │潘怡潔：你在那，我就在那出現。                              │
│      │格  仔：我在潭頭賣香腸這。                                  │
│      │潘怡潔：好你在那等。                                        │
│      │※※※                                                      │
│      │93年1月12日22時55分32秒至22時56分22秒                       │
│      │潘怡潔以0000000000號行動電話撥打乙○○0000000000號行動電話  │
│      │潘怡潔：喂，你現在人在那？                                  │
│      │乙○○：喂，怎樣？                                          │
│      │潘怡潔：你人在路上喔？                                      │
│      │乙○○：哼。                                                │
│      │潘怡潔：格仔你知道嗎？                                      │
│      │乙○○：知道。                                              │
│      │潘怡潔：他要1張，他在賣大腸、香腸那旁小巷子。               │
│      │乙○○：你那手機有在監聽，幹，說話聰明一點。                │
│      │潘怡潔：我知道，在大腸、香腸那條小巷子。                    │
│      │乙○○：好。                                                │
└───┴──────────────────────────────┘
